---
output: github_document
---

<!-- README.md se genera a partir de README.Rmd. Por favor, editá este archivo. -->

```{r, include = FALSE}
knitr::opts_chunk$set(
  collapse = TRUE,
  comment = "#>",
  fig.path = "man/figures/README-",
  out.width = "100%"
)
```

# metzara

<!-- badges: start -->

[![Lifecycle: experimental](https://img.shields.io/badge/lifecycle-experimental-orange.svg)](https://lifecycle.r-lib.org/articles/stages.html#experimental) [![R-CMD-check](https://github.com/EzequielPiseri/metzara/actions/workflows/R-CMD-check.yaml/badge.svg)](https://github.com/EzequielPiseri/metzara/actions/workflows/R-CMD-check.yaml) [![Codecov test coverage](https://codecov.io/gh/EzequielPiseri/metzara/graph/badge.svg)](https://app.codecov.io/gh/EzequielPiseri/metzara)

<!-- badges: end -->

El objetivo de metzara es proporcionar un conjunto de funciones para leer, procesar y analizar datos meteorológicos de estaciones, de manera práctica y reproducible. El paquete está diseñado como una herramienta didáctica y de análisis para proyectos de ciencia de datos y programación en R.

#Instalación

Podés instalar la versión de desarrollo de metzara desde [GitHub](https://github.com/) with:

``` r
# install.packages("pak")
pak::pak("EzequielPiseri/metzara")
```

## Ejemplo de uso

A continuación se muestra un ejemplo básico que ilustra cómo utilizar las funciones del paquete:

```{r example}
library(metzara)
## basic example code
```

##Ejemplo práctico Podés usar las funciones incluidas para generar resúmenes o visualizar los datos. Por ejemplo, si el paquete incluye una función tabla_resumen_temperatura():

```{r cars}
##tabla_resumen_temperatura(meteo_estaciones)
```

Todavía vas a necesitar renderizar (knit) el archivo README.Rmd regularmente para mantener el README.md actualizado. La función devtools::build_readme() es muy útil para esto.

También podés incrustar gráficos, por ejemplo:

```{r pressure, echo = FALSE}
plot(pressure)
```

En ese caso, no te olvides de hacer commit y push de los archivos de las figuras generadas, para que se muestren correctamente en GitHub y en CRAN.
