---
title: "Uso del paquete Metzara"
author: "Kiara Manacasa y Ezequiel Piseri"
date: "`r Sys.Date()`"
output: rmarkdown::html_vignette
vignette: >
  %\VignetteIndexEntry{Uso del paquete Metzara}
  %\VignetteEngine{knitr::rmarkdown}
  %\VignetteEncoding{UTF-8}
---

```{r setup, include=FALSE}
knitr::opts_chunk$set(
  collapse = TRUE,
  comment = "#>"
)
library(metzara)
```

# Introducción

El paquete **Metzara** fue creado para facilitar la descarga, lectura y análisis de datos meteorológicos de distintas estaciones.\
Permite leer archivos locales o remotos, procesarlos, generar estadísticas descriptivas y visualizar resultados de manera clara.

En esta viñeta se muestra cómo usar las principales funciones del paquete paso a paso.

------------------------------------------------------------------------

# 1. Lectura de datos de una estación

La función `leer_estacion()` permite descargar o leer los datos de una estación meteorológica específica.

```{r ejemplo-lectura}
# Ejemplo de uso
datos <- leer_estacion(id_estacion = "estacion_NH0472", ruta = "../datos/NH0472.csv")
head(datos)
```

**Parámetros:** - `id_estacion`: código de la estación (por ejemplo, `"NH0472"`).\
- `ruta`: carpeta donde se guardarán o buscarán los datos.

------------------------------------------------------------------------

# 2. Exploración básica

Una vez cargados los datos, podés inspeccionar su estructura y algunas estadísticas iniciales:

```{r exploracion}
str(datos)
summary(datos)
```

Si tu paquete incluye una función auxiliar como `resumen_meteorologico()`, podés aplicarla directamente:

```{r resumen}
# resumen_meteorologico(datos)
```

------------------------------------------------------------------------

# 3. Visualización de variables

Las funciones gráficas del paquete ayudan a observar la evolución temporal de las variables.\
Por ejemplo, una función `graficar_temperatura()` podría generar un gráfico de líneas.

```{r grafico-temperatura, eval=FALSE}
graficar_temperatura(datos, variable = "temp_media")
```

El objetivo es poder visualizar patrones y detectar posibles valores atípicos o faltantes.

------------------------------------------------------------------------

# 4. Ejemplo con datos incluidos

El paquete incluye un dataset de ejemplo, `metzara_datos`, para mostrar su funcionamiento sin necesidad de descargar archivos externos.

```{r datos-ejemplo}
data("datos")
head(datos)
```

Estos datos representan un subconjunto de mediciones reales obtenidas de estaciones meteorológicas en Argentina.

------------------------------------------------------------------------

# 5. Flujo de trabajo completo

1.  Descargar los datos con `leer_estacion()`.\
2.  Procesarlos con las funciones de limpieza (por ejemplo, `limpiar_datos()`).\
3.  Analizar las variables con `resumen_meteorologico()`.\
4.  Visualizar resultados con funciones gráficas como `graficar_temperatura()` o `graficar_precipitacion()`.

```{r flujo-completo, eval=FALSE}
datos <- leer_estacion("estacion_NH0472", "../datos/NH0472.csv")
datos_limpios <- limpiar_datos(datos)
resumen <- resumen_meteorologico(datos_limpios)
graficar_precipitacion(datos_limpios)
```

------------------------------------------------------------------------

# 6. Conclusión

El paquete **Metzara** proporciona una interfaz sencilla para el análisis meteorológico en R, integrando lectura, exploración y visualización de datos de estaciones.\
Podés ampliar sus capacidades agregando funciones de modelado, interpolación espacial o análisis temporal según tus necesidades.

------------------------------------------------------------------------

# Referencias

-   [R Documentation: Writing package vignettes](https://r-pkgs.org/vignettes.html)\
-   [CRAN R Markdown Vignettes Guide](https://rmarkdown.rstudio.com/authoring_vignettes.html)
